臺灣板橋地方法院民事判決　　　　　　 95年度重訴字第437號
原　　　告
即反訴被告　甲○○
　　　　　　乙○○
　　　　　　　　　　　　樓
共　　　同
訴訟代理人　黃碧芬律師
被　　　告
即反訴原告　丙○○
上列當事人間請求返還租賃物事件，經本院於民國96年3 月26日
言詞辯論終結，判決如下：
    主  文
被告應將坐落台北縣蘆洲市○○段八四二號土地如附圖所示Ｂ部
分，面積伍佰捌拾玖平方公尺返還予原告及其他共有人全體，並
將其上如附圖Ｃ部分所示建物（含增建鐵皮房屋），面積伍佰玖
拾伍點伍陸平方公尺，即門牌台北縣蘆洲市○○○路四一三號交
付予原告。
被告應自民國九十五年八月一日起至返還前項土地之日止，按月
給付原告以新台幣陸萬伍仟捌佰陸拾元計算之損害金。
原告其餘之訴駁回。
反訴被告各應給付反訴原告新台幣伍拾捌萬捌仟肆佰貳拾元，及
自民國九十五年十一月二十八日起至清償日止，按年息百分之五
計算之利息。
本訴訴訟費用由被告負擔；反訴訴訟費用由反訴被告負擔。
本判決第一項於原告以新台幣佰伍拾萬元為被告供擔保後，得
假執行；但被告如以新台幣壹仟零貳拾玖萬玖仟貳佰伍拾肆元為
原告預供擔保，得免為假執行。
本判決第二項到期部分，於原告每期以新台幣貳萬貳仟元為被告
供擔保後，得假執行；但被告如每期以新台幣陸萬伍仟捌佰陸拾
元為原告預供擔保，或將請求標的物提存，得免為假執行。
本判決第四項於反訴原告分別以新台幣貳拾萬元為反訴被告供擔
保後，得假執行；但反訴被告如分別以新台幣伍拾捌萬捌仟肆佰
貳拾元為反訴原告預供擔保，或將請求標的物提存，各得免為假
執行。
原告其餘假執行之聲請駁回。
    事實及理由
壹、本訴部分：
一、原告起訴主張：
  (一)緣原告分別擁有坐落台北縣蘆洲市○○段842 號土地（重測
    前為台北縣蘆洲市○○○○○段514-10號；下稱系爭土地）
    應有部分各為2289分之495 ，以及其上門牌號碼台北縣蘆洲
    市○○○路413 號房屋（含增建鐵皮屋）所有權（下稱系爭
    房屋）。嗣兩造於民國94年7 月31日就系爭房地訂定租賃契
    約，並約定租期為1 年即至95年7 月31日止，且原告於租約
    屆滿前，曾於95年6 月12日以內湖康寧郵局第10 1號存證信
    函通知被告於95年7 月31日租期屆滿後，不再與被告續定租
    約，請被告於租期屆滿時搬離，惟被告竟置若罔聞。又兩造
    前揭所定租約雖稱土地租用契約，但系爭房屋既為原告2 人
    所共有，房屋又不能脫離土地而使用，原告亦將系爭房屋連
    同系爭土地一併交由被告使用，故該租約所涉租賃物自應包
    含系爭土地與房屋在內。再原告雖另又於95年8 月4 日曾寄
    發內湖康寧郵局第159 號存證信函予被告，並於該信函中記
    載系爭土地與房屋之租約於95年8 月1 日終止，然此係因原
    告2 人不諳法律緣故，對照兩造間所簽訂之前揭租約及內湖
    康寧郵局第101 號存證信函可知，原告之真意確係通知被告
    上開租約於95年7 月31日屆滿後不續約，故兩造間所簽訂之
    上開租賃契約，應於期限屆滿時業已消滅。惟被告於租賃關
    係消滅後，仍繼續無權占有系爭土地與房屋，原告自得請求
    被告返還系爭土地與房屋。再者，被告既於兩造租約屆滿後
    仍繼續占有系爭土地與房屋，因而獲有相當於租金之利益，
    參酌兩造94年間所簽訂之租約，每月租金為新台幣（下同）
    75,800元，故被告無權占有系爭房地所獲得之不當得利，至
    少為每月75,800元。因此，原告自亦得請求被告自95年8 月
    1 日起至實際返還系爭房地日止，按月給付原告依75,800
    元計算之不當得利。
  (二)系爭房屋固然全都是由被告出資所建造，且未辦理保存登記
    ，但仍得為交易、讓與之標的，而兩造後來亦已有約定自93
    年8 月1 日起，系爭房屋之權利全部屬於原告所有，原告並
    已依照上開約定辦理系爭房屋之稅籍資料並據以繳納房屋稅
    ，原告自得依約請求被告將系爭房屋交付予原告。
  (三)爰依民法第767 條前段、第821 條之規定，請求被告返還系
    爭土地予全體共有人；依兩造間於94年7 月31日所簽訂之土
    地租用契約第7 條之約定，請求被告交付系爭房屋予原告，
    並依民法第179 條規定，請求被告給付相當於租金之不當得
    利，而提起本件訴訟，並聲明求為判決：(1)被告應將坐落台
    北縣蘆洲市○○段842 號土地如附圖所示Ｂ部分返還予原告
    及其他共有人全體，並將其上Ｃ部分所示建物（含增建鐵皮
    房屋）即門牌台北縣蘆洲市○○○路413 號交付予原告；(2)
    被告應自95年8 月1 日起至前項土地實際返還日止，按月給
    付原告75,800元；(3)願供擔保，請准宣告假執行。
二、被告則以下列陳詞置辯，並聲明求為判決：原告之訴及假執
    行之聲請均駁回，如受不利判決，願供擔保請准宣告免為假
    執行。
  (一)系爭土地是被告自30餘年前，即向原告之父陳金獅所承租，
    承租範圍如附圖Ａ部分被告指界範圍所示，並非如原告所稱
    係如附圖Ｂ部分所示之範圍，且當時原告之父陳金獅有承諾
    被告可長期承租，直至被告所建房屋不堪使用為止。故被告
    始花費鉅資興建房屋。又關於系爭土地之租約雖一年一訂，
    不過係因為租金常有調整，故需重新簽訂而已。如今被告之
    房屋仍堪使用，原告竟反悔不予續租並要求收回土地，實有
    違誠實信用原則。
  (二)再者，兩造之租約明訂為「土地租賃契約書」，而契約第1
    條更記載「本租用土地坐落台北縣蘆洲市○○○○○段514-
    10地號內共計205 坪，由甲方（即被告）承租」，不但未有
    承租房屋之記載，亦未有房屋租金多少之約定，可知被告僅
    有承租系爭土地，房屋部分則係被告所自建，屬被告所有，
    原告要求被告將系爭房屋一併交付予原告顯無理由。
三、原告主張渠等為系爭土地之共有人，應有部分各為2289分之
    495 ，且兩造於94年7 月31日曾就系爭土地內之205 坪訂定
    租賃契約，約定租期為1 年，自94年8 月1 日起至95年7 月
    31日止。而原告於上開租約屆滿前，已於95年6 月12日以存
    證信函通知被告，於95年7 月31日租期屆滿後，即不再與被
    告續定租約，並請被告於租期屆滿時搬離，惟被告竟置若罔
    聞，迄今仍繼續占有使用，原告自得依據民法第767 條、第
    821 條規定，請求被告返還無權占有如附圖Ｂ所示之土地等
    情，被告除抗辯稱因原告出租土地面積不足205 坪，故其所
    承租使用之範圍，實際上僅有如附圖所示Ａ部分面積589 平
    方公尺而已，以及原告反悔不予續租並要求收回土地，係有
    違誠實信用原則外，其餘並不爭執，且有土地登記謄本、土
    地租用契約書、內湖康寧郵局第101 號存證信函各1 份在卷
    可稽，應認為屬實。是以本件兩造之爭執要旨，依序為被告
    所承租占用之土地範圍究為何？以及原告不予續租要求收回
    土地，是否與誠實信用原則有違？等項，以下分項敘述之。
四、按當事人主張有利於己之事實者，就其事實有舉證之責任，
    民事訴訟法第277 條前段定有明文。次按，以無權占有為原
    因，請求返還所有物之訴，被告對原告就其物有所有權存在
    之事實無爭執，而僅以非無權占有為抗辯者，固應由被告就
    其取得占有係有正當權源之事實證明之，惟倘被告除對於其
    占有係屬無權占有一點有爭執外，並對於原告所主張之占有
    範圍有所抗辯，即被告否認原告所指之土地皆在被告占有使
    用中，則依舉證責任分配原則，除被告所自認為其占有部分
    外，仍應由原告就所請求返還但為被告否認占用之部分負係
    於被告占用中之舉證責任。又原告雖以因就系爭土地與被告
    間訂有租賃契約，且該租約上所以載明承租土地之範圍為20
    5 坪，乃係因為有經過兩造合意指界測量緣故。因此，被告
    所承租之範圍自係以兩造合意指界測量結果為準，且原告亦
    係依該結果交付土地予被告使用迄今，故如附圖所示Ｂ部分
    之土地，方係被告所承租之土地為由，主張本件被告無權占
    用之範圍應以如附圖Ｂ部分所示為準云云，然為被告所否認
    ，並辯稱：當初並未經過兩造合意指界測量，且被告所承租
    由原告交付之土地係如附圖Ａ部分所示而已，渠事後亦僅在
    所承租之範圍內興建系爭房屋使用等語。經查：
  (一)原告雖提出如本院卷第50頁之附圖以資證明渠等出租予被告
    之土地，確係經兩造合意指界測量之結果，兩造間所簽訂之
    租賃契約所以載明出租土地為205 坪係所有依憑云云，然上
    開附圖之真正既為被告所否認，原告又無法證明該附圖係屬
    真正，且該附圖上亦無任何被告之簽名或經被告同意之記載
    ，自難僅憑原告片面之陳述，即認該附圖係經兩造合意指界
    測量之結果，是原告此一主張顯難採信。
  (二)原告又主張依原證八之土地租用契約書，因其上有加註出租
    土地「即自中山一路邊地呈三角形之土地」，可證明當時確
    實曾為現場指界云云，然依本院於96年1 月10日至現場履勘
    ，並命兩造分別指界，且指示地政人員依兩造指界情形分別
    繪製之土地複丈成果圖內容觀之，被告所指界之範圍其形狀
    亦堪稱與所謂「自中山一路邊地呈三角形之土地」相符，是
    原告欲據此主張曾為現場指界，故應以其指界內容為承租土
    地範圍云云，亦顯無足採。
  (三)原告復主張依據被告於反訴狀內所提出之土地租用契約書，
    參酌原告所提出之原證八、九、十、十一之土地租用契約書
    可知，兩造間所簽訂之租賃契約，其承租土地範圍乃係由原
    180 坪變更為205 坪，足見承租範圍係有經兩造合意測量云
    云，否則被告怎可能同意將契約上之土地坪數由180 坪改為
    205 坪。然而，兩造間租賃契約上所載之承租土地範圍，固
    確係由原先之180 坪改為現在之205 坪，但其變動之原因，
    按諸常情，並非僅有依測量結果更動乙節而已，亦可能係基
    於其他之原因，尚非可一概而論。因此，原告以此證明被告
    承租之範圍係經兩造合意指界測量結果，應以附圖Ｂ部分所
    示為準，亦仍有不足，難以採信。更何況，依原告於本院至
    現場履勘時所指界之範圍即附圖Ｂ部分所示，其面積亦與渠
    等所稱之205 坪有所差距，更難認係經測量所得之結果，是
    原告主張被告所承租之土地範圍，係有經兩造合意指界測量
    云云誠屬無據，委難採信。
  (四)此外，另由被告所指界之範圍即附圖Ａ部分所示，核其面積
    與被告所建造之地上物即系爭房屋，如附圖Ｃ部分所示，乃
    大致相符，益徵被告所辯其承租範圍係如附圖Ａ部分所示等
    語，應非子虛。至原告又稱附圖Ｂ部分所示與Ｃ部分所示所
    以面積差距較大，係因有部分土地現供水溝使用，而該水溝
    係由被告所挖掘，現於被告使用中云云，惟原告就此提出並
    未任何證明，且被告亦予以否認，自難遽信。
  (五)綜上，原告之主張均非可採，兩造間所承租並交由被告使用
    之土地範圍，應以被告所自認者即附圖Ａ部分所示為據，超
    過部分尚難認係由被告所承租使用，現仍在被告之占有使用
    中。
五、承前所述，被告已自認如附圖Ａ部分所示之土地，係由渠向
    原告所租賃，且兩造間之租賃契約期限已於95年7 月31日屆
    滿，原告亦已於期限屆滿前以存證信函通知被告不再續租，
    則兩造間之租賃關係依民法第450 條第1 項規定，於期限屆
    滿時已歸於消滅，自95年8 月1 日起，被告之占有如附圖Ａ
    部分所示土地即屬無權占有甚明。至被告雖有辯稱渠承租時
    ，原告之父陳金獅有承諾可長期承租，直至被告所建房屋不
    堪使用為止，故原告之不予續租顯有違誠信原則云云，然被
    告並未舉證證明，且縱令被告所辯為真，該約定亦係屬被告
    與原告之父陳金獅間之約定，難以拘束已與被告另訂租約之
    原告，自難認原告之不予續租有何違反誠信原則可言。此外
    ，被告復無法就租期屆滿後渠對於如附圖Ａ部分所示土地之
    占有，係有正當權源之事實證明之，則原告依民法第767 條
    、第821 條規定，請求被告將無權占有如附圖Ａ部分所示土
    地返還與原告及其他共有人全體，即屬於法有據，應予准許
    。至原告請求超過上開之部分，因並未於被告之占有使用中
    ，已如前述，則原告自不得訴請被告返還，此部分原告之請
    求，係屬無據，應予駁回。
六、第按無法律上之原因而受利益，致他人受損害者，應返還其
    利益，民法第179 條前段定有明文。又無權占有他人之土地
    ，可能獲得相當於租金之利益，為社會通常之觀念。查本件
    被告自兩造間之租賃契約，因於期限屆滿後不再續租，已歸
    於消滅，本應依約返還租賃物即附圖Ａ部分所示土地，如未
    返還而仍繼續使用收益，自係屬無權占用，揆諸上開說明，
    應認被告獲有相當於租金之利益，致原告受有損害，是原告
    主張依不當得利法律關係，請求被告返還自期限屆滿之翌日
    即95 年8月1 日起至返還上開土地之日止，按月給付相當於
    租金之不當得利，自屬有據，應予准許。又查如附圖Ａ部分
    所示土地係位於台北縣蘆洲市○○○路上，面臨雙向道路，
    附近商家、加油站林立，交通尚稱便利等情，有卷附上開土
    地現況照片可稽（見本院卷第84頁）。是本院斟酌上開土地
    之坐落地段、附近區域工商繁榮程度以及原告主張被告向其
    承租上開土地每月租金係以每坪370 元計算（見原證三）等
    語，因認本件計算原告所受之租金損害，亦應以每月每坪37
    0 元計算為適當。從而，原告主張依民法第179 條規定，請
    求被告應自95年8 月1 日起至返還上開土地之日止，按月給
    付原告依65,860元（計算式：589 平方公尺×0.3025＝178
    坪；178 坪×370 元＝65,860元，小數點以下均四捨五入）
    計算之損害金，亦屬有據，為有理由。惟原告請求超過上開
    部分，則屬無由，應予駁回。
七、原告又主張系爭房屋固然是由被告出資建造，且未辦理保存
    登記，但仍得為交易、讓與之標的，且兩造已約定自93年8
    月1 日起，系爭房屋之權利全部屬於原告所有，原告自得依
    約請求被告將系爭房屋交付予原告等語。被告對於兩造間所
    簽訂之土地租用契約書（即原證三）第7 條有明文約定：「
    自93年8 月1 日起，地上物（即系爭房屋，如附圖Ｃ部分所
    示）全部屬於乙丙雙方（即原告）所有，甲方（即被告）將
    來無續租時，不得向乙丙雙方要求任何補償或任何權利等情
    事。」並不爭執，惟辯稱：依據卷附89年8 月1 日由其所出
    具之切結書（見本院卷第54頁）可知，當初係因雙方有約定
    續租10年不漲租金，才同意地上物歸原告所有云云，然此為
    原告所否認，且該切結書上亦無與之相同的記載，並參酌兩
    造間所簽訂之前揭租賃契約第7 條約定內容，已明確記載自
    93年8 月1 日起，地上物全部屬於原告所有，自難認被告前
    揭所辯為可採。又兩造間上開契約第7 條雖已約定自93年8
    月1 日起，地上物歸原告所有，然而由於該地上物係屬未辦
    保存登記之違章建物，於原告取得其占有前，尚難認該物之
    事實上處分權業經移轉，惟解釋意思表示，應探求當事人之
    真意，不得拘泥於所用之辭句，民法第98條定有明文。依此
    ，茲探求兩造當事人間之真意，以及該地上物之性質，因認
    兩造間上開約定乃係屬有關於事實上處分權移轉之約定，亦
    即被告同意於93年8 月1 日起，移轉該地上物之事實上處分
    權予原告。復因違章建物事實上處分權之取得，係以受領交
    付為要件，因交付而取得事實上處分權，故基於上開約定，
    被告自負有將系爭房屋即附圖Ｃ部分所示交付予原告以為事
    實上處分權移轉之義務。從而，原告主張依據雙方間契約之
    約定，被告應將如附圖Ｃ部分所示建物交付原告，同屬有據
    ，應予准許。
貳、反訴部分：
一、反訴原告主張：反訴被告出租系爭土地與反訴原告時，於租
    約載明土地面積為205 坪，並以之為基礎計算每月租金數額
    ，惟經反訴原告委請他人測量，始發現所承租之系爭土地面
    積僅有184 坪，反訴被告每月均超收21坪之租金，合計歷年
    來（自82年8 月1 日起至95年7 月31日止共計13年），反訴
    被告共超收租金1,176,840 元，即原告分別超收之金額為58
    8,420 元（計算式：1,176,840 元2 ＝588,420 元）。爰
    依民法第179 條不當得利法律關係，請求反訴被告各返還所
    超收之租金等語。併為聲明：(一)反訴被告各應給付反訴原告
    588,420 元，及自反訴起訴狀繕本送達翌日起至清償日止，
    按年息百分之5 計算之利息；(二)願供擔保請准宣告假執行。
二、反訴被告則以：就系爭土地反訴原告本係向反訴被告之父陳
    金獅所承租，且約定之租賃範圍為200 坪，嗣因反訴被告之
    父陳金獅於73年間死亡，至78年2 月經由反訴被告之兄長向
    渠等之母建議，由反訴被告2 人收取租金，始改由反訴被告
    2 人為出租人續與反訴原告簽訂租約。復因反訴被告並無反
    訴原告與其父間所簽訂之租約，而其母亦未告知父親與反訴
    原告間之租約內容以及土地坪數。因此，反訴被告乃依照反
    訴原告所言，誤以為所承租之範圍僅有180 坪而計算租金。
    後因反訴被告之兄長警覺似乎不對，為確定坪數多少乃與反
    訴原告協議找人測量，並於測量後確定承租範圍應為205 坪
    後，自81年8 月1 日續約時起，即改以雙方合意指界測量所
    得之205 坪計算租金至95年7 月31日為止。故兩造間所簽訂
    之租約所載系爭土地之坪數，實係經兩造同意指界所為，並
    依測量結果繪製之地籍圖即本件附圖（附於本院卷第50頁）
    計算系爭土地面積為680 平方公尺，約205.7 坪，而兩造同
    意以205 坪計算。否則，兩造間就系爭土地所簽訂之租約在
    81年8 月1 日以前，既係以180 坪計算租金，焉有可能自81
    年8 月1 日起，改依205 坪計算至95年7 月31日止，若反訴
    原告不知測量一事，其豈有可能同意將租約所載總面積由18
    0 坪改為205 坪，且期間長達14年。是兩造就系爭土地經測
    量後，既雙方合意以當時測量所得面積205 坪計算租金，並
    自81年8 月1 日起即以此訂定租約，每年租約期滿均重新簽
    訂至95年7 月31日為止，則縱使日後因測量技術進步，致現
    在所測得面積較過去測量所得面積為少，但因兩造係依雙方
    同意所測得之坪數簽訂契約，且反訴原告並依此支付租金予
    反訴被告，自非無法律上之原因。再者，當初反訴被告係出
    租土地與反訴原告，並按土地面積收取租金，不是以反訴原
    告所建房子的範圍計算，自係將屬於反訴被告使用的土地全
    部出租，而無將建物旁的水溝排除在外之理。況且系爭土地
    於一開始出租時，均是空地尚無系爭房屋，亦無挖掘水溝，
    因此出租之土地範圍當然係包含後來系爭房屋建築後所挖掘
    之水溝在內，且該水溝也是反訴原告在使用，故反訴原告於
    本院至現場測量時所指界範圍均在水溝內，顯然違背雙方土
    地租賃之約定，而應以原告所指界範圍（應自水溝外側開始
    測量）為準。因此，反訴原告主張反訴被告有超收租金而受
    有不當得利云云並無理由，應予駁回等語，資為抗辯。併為
    答辯聲明：(一)反訴原告之訴及假執行之聲請均駁回；(二)如受
    不利判決，願供擔保請准宣告免為假執行。
三、按解釋意思表示，應探求當事人之真意，不得拘泥於所用之
    辭句，民法第98條定有明文，已如上述。本件兩造間自82年
    8 月1 日起至95年7 月31日止，歷次所簽訂之土地租用契約
    書，其中第1 條雖均載明：「本租用土地坐落台北縣蘆洲市
    和尚洲溪墘段514 之10地號（重測後為台北縣蘆洲市○○段
    842 號）內共計205 坪，由甲方（即反訴原告）承租。」，
    惟因於訂約當時，並未經雙方合意指界測量，且上開契約第
    4 條復均另有載明租金每坪每月305 元、330 元、345 元、
    360 元、370 元計算，反訴被告並自認確係按土地面積收取
    租金（見本院卷第79頁）等語，可徵兩造間之真意，應係於
    反訴被告所交付予反訴原告使用之土地範圍內，雙方始成立
    租賃契約，並依其面積按每坪每月305 元、330 元、345 元
    、360 元、370 元收取租金。因此，承前所述，反訴被告所
    出租並交付予反訴原告使用之土地，其範圍既係如附圖Ａ部
    分所示，面積為589 平方公尺（折合約178 坪，小數點以下
    四捨五入），已經認定如前，參照上開說明，自應認兩造間
    之前揭租賃契約其效力均只及於該178 坪之土地而已，超過
    部分尚難認兩造間有何租賃關係存在，反訴原告自無依約給
    付租金之義務。
四、從而，反訴原告主張自82年8 月1 日起至95年7 月31日止，
    反訴被告每年均有超收21坪之租金，金額共計為1,176,840
    元（反訴被告各為588,420 元），皆係屬無法律上之原因，
    受有利益，致反訴原告受有損害，依民法第179 條規定，反
    訴被告自應予以返還，並應加計自反訴起訴狀繕本送達翌日
    即95年11月28日起至清償日止，按年息百分之5 計算之利息
    ，即屬於法有據，應予准許。
、因本案事證已臻明確，兩造其餘主張、陳述及所提證據暨攻
    擊防禦方法，經本院審酌後，認與本件判斷結果無影響，均
    無庸再予一一論述，附此敘明。
肆、兩造分別陳明就本訴暨反訴部分，均願供擔保請准宣告假執
    行及免為假執行，經核就本訴原告勝訴部分以及反訴部分，
    於法均尚無不合，爰分別酌定相當之擔保金額准許之；另本
    訴原告其餘假執行之聲請，因該部分之訴業經駁回，是其假
    執行之聲請已失所附麗，應併駁回之。
伍、結論：本件原告之訴為一部有理由，一部無理由，反訴原告
    之訴為有理由，依民事訴訟法第78條、第79條、第85條第1
    項前段、第390 條、第392 條，判決如主文。
中　　華　　民　　國　　96　　年　　4 　　月　　18　　日
                  民事第一庭    法　官　黃若美
附表：
┌──┬───────┬───────┬───────┬──────┐
│編號│租  賃  期  間│租金收取標準  │超收之租金數額│  備   註   │
├──┼───────┼───────┼───────┼──────┤
│ 一 │820801至830731│每坪每月305元 │98,820元      │惟反訴原告僅│
│    │              │              │              │請求返還76,8│
│    │              │              │              │60元。      │
├──┼───────┼───────┼───────┼──────┤
│ 二 │830801至840731│每坪每月330元 │106,920元     │惟反訴原告僅│
│    │              │              │              │請求返還83,1│
│    │              │              │              │60元。      │
├──┼───────┼───────┼───────┼──────┤
│ 三 │840801至850731│每坪每月345元 │111,780元     │惟反訴原告僅│
│    │              │              │              │請求返還86,9│
│    │              │              │              │40元。      │
├──┼───────┼───────┼───────┼──────┤
│ 四 │850801至860731│每坪每月360元 │116,640元     │惟反訴原告僅│
│    │              │              │              │請求返還90,7│
│    │              │              │              │20元。      │
├──┼───────┼───────┼───────┼──────┤
│ 五 │860801至950731│每坪每月370元 │1,078,920元   │惟反訴原告僅│
│    │              │              │              │請求返還839,│
│    │              │              │              │160元。     │
└──┴───────┴───────┴───────┴──────┘
以上正本係照原本作成
如對本判決上訴，須於判決送達後20日內向本院提出上訴狀
中　　華　　民　　國　　96　　年　　4 　　月　　18　　日
                                書記官　傅明華
